臺灣板橋地方法院刑事判決　　　　　　　 94年度易字第456號
　　公　訴　人　臺灣板橋地方法院檢察署檢察官
　　被　　　告　甲○○
　　　　　　　　　　　　臺北縣.
上列被告因違反毒品危害防制條例案件，經檢察官提起公訴（94
年度核退毒偵字第678 號），本院於準備程序進行中，被告就被
訴事實為有罪之陳述，經告知被告簡式審判程序之旨，並聽取當
事人之意見後，裁定進行簡式審判程序，判決如下：
    主  文
甲○○施用第二級毒品，累犯，處有期徒刑肆月，如易科罰金，
以參佰元折算壹日。扣案之第二級毒品安非他命貳包（毛重貳公
克，淨重壹點肆公克）沒收銷燬之。
    事  實
一、甲○○前因施用毒品案件，經國防部北部地區軍事法院以92
　　年度軍法字第000246號裁定送觀察、勒戒後，認無繼續施用
　　毒品傾向，經國防部北部地區軍事法院檢察署檢察官以92年
　　度軍法字第000139號不起訴處分確定；復因施用第二級毒品
　　安非他命案件，由臺灣板橋地方法院檢察署檢察官以93年度
    毒偵字第469 號聲請簡易判決處刑，經本院於93年7 月6 日
    以93年度簡字第2765號判處有期徒刑3 月，於同年8 月6 日
    確定，並於93年8 月31日易科罰金執行完畢。詎甲○○猶不
    知悔改，復基於施用第二級毒品安非他命之犯意，向姓名年
    籍不詳綽號「阿酷」之成年男子，以一小包新台幣1 千5 百
    元之代價，於三重市○○路153 號網路咖啡店內購得安非他
    命2 包，並於民國94年2 月4 日9 時許，在其臺北縣三重市
    ○○路○ 段264 巷2 弄8 號4 樓住處內，將安非他命置入自
    製玻璃球吸食器，再以打火機燃燒吸食其煙霧之方式，施用
    第二級毒品安非他命，施用完畢即將安非他命吸食器丟棄，
    經警於同日下午3 時30分許，在臺北縣三重市○○路153 號
    前攔檢盤查時，甲○○主動交付藏置於上衣袖口內之安非他
    命2 小包，而於有偵查犯罪職務之公務員或機關知悉發覺犯
    罪前，向盤查員警自首其施用第二級毒品安非他命之犯行，
    並自願配合員警採尿送驗而接受裁判，且扣得安非他命2 小
    包（毛重2 公克，淨重1.4 公克）。
二、案經臺北市政府警察局北投分局報請臺灣板橋地方法院檢察
    署檢察官偵查起訴，本院於準備程序進行中，被告就被訴事
    實為有罪之陳述，經告知被告簡式審判程序之旨，並聽取當
    事人之意見後，裁定進行簡式審判程序。
    理  由
一、上揭犯罪事實，業據被告甲○○於本院審理時供承不諱，而
    其於94年2 月4 日經警採集其尿液送驗結果，呈安非他命類
    陽性反應，此有臺灣尖端先進生技醫藥股份有限公司94年2
    月26日濫用藥物檢驗報告1 紙附卷可資佐證，且有在上址為
    警查獲所扣得甲○○所有之安非他命2 包（毛重2 公克、淨
    重1.4 公克）、查獲現場照片10幀足資佐證，足認被告自白
    與事實相符。此外，並有臺灣高等法院被告前案紀錄表1份
    、本院93年度簡字第2765號判決資料1 份等在卷可按，是被
    告於觀察勒戒執行完畢後，5 年內再犯施用第二級毒品安非
    他命之犯行，事證明確，洵堪認定，應予依法論罪科刑。
二、核被告甲○○所為，係犯毒品危害防制條例第10條第2 項之
    施用第二級毒品罪。其施用第二級毒品安非他命前持有安非
    他命之低度行為，應為施用之高度行為所吸收，不另論罪。
    又被告前於93年間，同因施用第二級毒品安非他命之案件，
    經本院以93年度簡字第2765號判處有期徒刑3 月，於93年8
    月31日易科罰金執行完畢，有臺北市北投分局刑案資料作業
    個別查詢報表1 份、臺灣高等法院被告前案紀錄表1 件等在
    卷可佐，其於有期徒刑執行完畢後5 年內，再犯本件有期徒
    刑以上之罪，為累犯，應依刑法第47條規定，加重其刑。又
    被告施用第二級毒品犯罪後，主動於臺北市政府警察局北投
    分局員警攔檢盤查時，自首其施用第二級毒品之犯行，接受
    司法警察調查並採尿，即於犯罪未經有偵查犯罪職務之公務
    員或機關發覺前，自首施用第二級毒品安非他命之犯行，並
    接受裁判，業據被告於偵查中供明在卷，是其所犯施用第二
    級毒品罪，應依刑法第62條前段自首之規定減輕其刑。本件
    之刑同時有加重及減輕之情形，有如上述，則應依刑法第71
    條第1 項之規定，先加重後減輕之。爰審酌被告前已因施用
    毒品，經本院判處有期徒刑3 月，其於執行後仍不能戒除毒
    癮，再次漠視法令禁制而犯本罪，惟其施用毒品所生危害，
    實以自戕身心健康為主，對於他人生命、身體、財產等法益
    ，尚無明顯而重大之實害，暨其犯罪動機、手段、犯罪後自
    首犯行，態度尚佳等一切情狀，量處如主文所示之刑，以資
    懲儆。
三、另扣得甲○○所有之安非他命2 包（毛重2 公克、淨重1.4
    公克），不問屬於犯人與否，均應依毒品危害防制條例第18
    條第1 項前段規定沒收銷燬之。
據上論斷，應依刑事訴訟法第299 條第1 項前段、第273 條之1
第1 項，毒品危害防制條例第10條第2 項、第18條第1 項前段，
刑法第11條前段、第47條、第41條第1 項前段、第62條前段，罰
金罰鍰提高標準條例第2 條，判決如主文。
本案經檢察官陳鴻濤到庭執行職務。
中　　華　　民　　國　　94　　年　　6 　　月　　9 　　日
                              臺灣板橋地方法院刑事第九庭
                                  法  官   胡 堅 勤
上正本證明與原本無異。
如不服本判決應於送達後十日內向本院提出上訴狀。
                                  書記官   吳 詩 琳
中　　華　　民　　國　　94　　年　　6 　　月　　9 　　日
附錄本案論罪科刑法條全文：
毒品危害防制條例第10條
施用第一級毒品者，處6月以上5年以下有期徒刑。
施用第二級毒品者，處3年以下有期徒刑。
